【裁判字號】    92,簡,2641
【裁判日期】    920827
【裁判案由】    業務侵占
【裁判全文】
臺灣高雄地方法院刑事判決                        九十二年度簡字第二六四一號
    聲  請  人  臺灣高雄地方法院檢察署檢察官
    被      告  甲○○
右列被告因業務侵占案件，經檢察官聲請簡易判決處刑（九十二年度調偵字第四八九
號），本院判決如左：
    主  文
甲○○連續意圖為自己不法之所有，而侵占對於業務上所持有之物，處有期徒刑肆月
，如易科罰金，以參佰元折算壹日。
    事實及理由
一、本件犯罪事實除甲○○意圖為自己不法所有之概括犯意，而連續於民國九十一年
    十月至十二間分別侵占其所收貨款款項為新台幣（下同）九萬一千八百五十五元
    【00000-0000（客戶已付之款項）=91855】、三萬四千八百七十四元【00000-00
    000（客戶已付之款項）=34874】及八萬四千七百三十七元，合計共二十一萬一
    千四百六十六元，然扣除其於九十一年十月間之薪資一萬八千三百十元、十一月
    份之薪資一萬五千一百一十二元、十二月份之薪資一萬五千一百二十九元及九十
    二年一月份之薪資六千七百三十三元後，總計何國尚積欠丙○○○○十五萬六千
    一百八十二元，應予補充外，餘引用檢察官聲請簡易判決處刑書之記載（如附件
    ）。
二、訊據被告於警、偵中固不否認有於上揭時間侵占貨款之事實，惟於本院調查中竟
    翻異前詞，改稱其於九十一年十二月間並未收取貨款，故該部分其並無侵占之犯
    行云云；然查，被告於警、偵訊中對於告訴人所指其於各月侵占之款項，並不否
    認，僅爭執其應領之薪資未予扣除等語，然經告訴人闡述並指明各月侵占款計算
    方式，且表明確已扣除各月薪資後，被告始於本院調查中改稱其無收取十二月份
    之款項，然其於本院再加以訊問後，竟又稱其有收當月部分之款項，大約一、二
    萬元等語（參本院九十二年八月四日之調查筆錄），前後陳述不一，是足認被告
    於本院調查中所述，顯係事後卸責之詞，不足採信。此外，上開犯罪事實復經告
    訴代理人乙○○到庭指述綦詳，復有員工資料卡、切結書、代收支明細表、收費
    員收費明細表等資料在卷可參，是被告連續侵占貨款之犯行，堪以認定。
三、核被告所為，係犯刑法第三百三十六條第二項之業務侵占罪。被告先後侵占九十
    一年十月份至十二月份之貨款，時間緊接、手法相同，顯基於概括犯意為之，為
    連續犯，應論以一罪，並加重其刑。又被告所犯業務侵占罪之最輕本刑為六月以
    上有期徒刑，而被告侵占所得僅十五萬六千一百八十二元，經依連續犯之規定加
    重其刑後，本院認為縱量處最低度之有期徒刑六月後再加重其刑，似嫌過重，而
    其係因家人罹病、一時失慮致蹈刑章之犯罪之情狀，尚非全無可憫之處，爰依刑
    法第五十九條之規定減輕其刑。爰審酌被告擔任告訴人丙○○○○之業務員，不
    思努力工作以賺取報酬，竟心生貪念將所收貨款予以侵吞入己，行為誠屬不該，
    惟念其犯後坦承部分犯行，態度尚屬良好，惟至今仍未賠償告訴人之損失等一切
    情狀，量處如主文所示之刑，並諭知易科罰金之折算標準。
四、依刑事訴訟法第四百四十九條第一項前段、第四百五十四條第二項，刑法第五十
    六條、第三百三十六條第二項、第五十九條、第四十一條第一項前段，罰金罰鍰
    提高標準條例第一條前段、第二條，逕以簡易判決處如主文所示之刑。
中      華      民      國    九十二    年      八      月    二十七    日
                                臺灣高雄地方法院高雄簡易庭
                                    法  官    林靜梅
右正本證明與原本無異。
如不服本判決，得於判決書送達之翌日起十日內，以書狀敘述理由，向本庭提出上訴。
                                    書記官    洪生輝
中    華    民    國      九十二      年      八      月      二十九    日
附錄本判決論罪科刑法條
刑法第三百三十六條
對於公務上或因公益所持有之物，犯前條第一項之罪者，處一年以上七年以下有期徒
刑，得併科五千元以下罰金。
對於業務上所持有之物，犯前條第一項之罪者，處六月以上五年以下有期徒刑，得併
科三千元以下罰金。


司法院資訊處製作；財團法人民間司法改革基金會備份。
